【裁判字號】    99,易,654
【裁判日期】    990430
【裁判案由】    竊盜
【裁判全文】
臺灣板橋地方法院刑事判決              99年度易字第654 號
公  訴  人  臺灣板橋地方法院檢察署檢察官
被      告  乙○○
上列被告因竊盜案件，經檢察官提起公訴（98年度偵字第29024
號），本院判決如下：
    主  文
乙○○攜帶兇器竊盜，處有期徒刑陸月，如易科罰金，以新臺幣
壹仟元折算壹日。
扣案鉗子壹支，沒收。
    事  實
一、乙○○（曾因公共危險案件，於民國〈下同〉91年8 月1 日
    ，經臺灣臺北地方法院以91年度北交簡字第1446號刑事簡易
    判決判處罰金銀元2,000 元，91年10月25日判決確定，於92
    年8 月11日，因罰金易服勞役執行完畢－不致使本案犯行構
    成累犯）係建築工人，因經濟拮据，竟意圖為自己不法之所
    有，於98年10月19日11時20分許，騎乘車牌號碼F26-390 號
    重型機車，且攜帶其所有於客觀上足對人之生命、身體、安
    全構成威脅，而屬具有危險性之鉗子1 支至龍麒工程有限公
    司位於臺北縣板橋市○○路○ 段183 號之工地（現場負責人
    ：甲○○），先竊取藍色單芯（2MM ）電線2 條（各長5.6
    公尺），並放入所騎乘之上開機車坐墊下之置物箱內而得手
    ，再接續以前開鉗子剪下白色單芯（2MM ）電線1 條（長3.
    8 公尺）、紅色單芯電線（2MM ）1 條（長3.8 公尺) 、綠
    色單芯電線（1.6MM ）1 條（長1.6 公尺），欲售予資源回
    收站以牟利，惟旋為該工地工人黃慶安發現而加以逮捕，警
    方獲報到場處理，並當場扣得前開鉗子1 支及所竊取之該等
    電線而偵悉上情。
二、案經龍麒工程有限公司訴由臺北縣政府警察局海山分局移送
    臺灣板橋地方法院檢察署檢察官偵查起訴。
    理  由
一、按被告以外之人於審判外之陳述，雖不符同法第159 條之1
    至之4 之規定，而經當事人於審判程序同意作為證據，法院
    審酌該言詞陳述或書面陳述作成時之情況，認為適當者，亦
    得為證據，刑事訴訟法第159 條之5 第1 項定有明文。本件
    被告及檢察官於審判程序中就下述證據資料屬傳聞證據，且
    不符刑事訴訟法第159 條之1 至之4 之規定者，均同意作為
    證據，而本院審酌各該證據資料作成時之一切客觀情況，認
    為適當，故得為證據，合先敘明。
二、訊據被告乙○○坦承上開犯罪事實，核與工地負責人甲○○
    及工人黃慶安於警詢時所指述之情節相符，並有甲○○出具
    之贓物認領保管單1 紙暨查獲現場照片10幀（見臺灣板橋地
    方法院檢察署98年度偵字第29024 號卷第25頁、第27頁至第
    31頁）附卷足憑，復有扣案鉗子1 支足資佐證。從而，本案
    事證已臻明確，被告犯行洵堪認定，自應依法論科。
三、按刑法第321 條第1 項第3 款之攜帶兇器竊盜罪，係以行為
    人攜帶兇器竊盜為其加重條件，此所謂兇器，其種類並無限
    制，凡客觀上足對人之生命、身體、安全構成威脅，具有危
    險性之兇器均屬之，且祇須行竊時攜帶此種具有危險性之兇
    器為已足，並不以攜帶之初有行兇之意圖為必要，最高法院
    79年台上字第5253號判例意旨可資參照。查被告乙○○持鉗
    子1 支行竊，而該鉗子係金屬製品，質地堅硬，客觀上足對
    人之生命、身體、安全構成威脅，顯係具有危險性之兇器。
    ；次按刑法上竊盜罪既遂未遂區分之標準，係採權力支配說
    ，即行為人將竊盜之客體，移入一己實力支配之下者為既遂
    ，若著手於竊盜，而尚未脫離他人之持有，或未移入一己實
    力支配之下者，則為未遂（參照最高法院84年度台上字第22
    56號刑事判決）。查被告所為上開竊盜犯行，其中業將所竊
    取之藍色單芯（2MM ）電線2 條（各長5.6 公尺）放入所騎
    乘之上開機車坐墊下之置物箱內，是被告已將所竊取之物移
    入其實力支配之下，核其所為係犯刑法第321 條第1 項第3
    款之攜帶兇器竊盜罪（起訴書認被告係涉犯刑法第321 條第
    2 項、第1 項第3 款之攜帶兇器竊盜未遂罪，所認容有未洽
    ，惟其基本社會事實同一，本院於告知此一罪名後自得變更
    起訴法條而審理之）。爰審酌被告正值壯年，卻不思從事正
    當工作以賺取財物，乃貪圖一己之私利而為本案犯行之犯罪
    動機、目的、手段、所生危害及其品行、智識程度、犯罪後
    坦承犯行，態度尚佳等一切情狀，量處如主文所示之刑，並
    諭知如易科罰金之折算標準，以資懲儆。
四、扣案鉗子1 支，係供被告為本案犯罪所用之物，且係被告所
    有，業據其供明無訛，爰依刑法第38條第1 項第2 款之規定
    宣告沒收。
據上論斷，應依刑事訴訟法第299 條第1 項前段、第300 條，刑
法第321 條第1 項第3 款、第41條第1 項前段、第38條第1 項第
2 款，判決如主文。
本案經檢察官黃明絹到庭執行職務。
中    華    民    國    99    年    4     月    30    日
                  刑事第八庭  法  官  陳鴻清
以上正本證明與原本無異。
如不服本判決，應於判決送達後10日內敘明上訴理由，向本院提
出上訴狀 (應附繕本) ，上訴於臺灣高等法院。其未敘述上訴理
由者，應於上訴期間屆滿後20日內向本院補提理由書「切勿逕送
上級法院」。
                              書記官  黃頌棻
中    華    民    國    99    年    4     月    30    日
附錄本案論罪科刑法條全文：
刑法第321 條：
犯竊盜罪而有左列情形之一者，處六月以上、五年以下有期徒刑
：
一、於夜間侵入住宅或有人居住之建築物、船艦或隱匿其內而犯
    之者。
二、毀越門扇、牆垣或其他安全設備而犯之者。
三、攜帶兇器而犯之者。
四、結夥三人以上而犯之者。
五、乘火災、水災或其他災害之際而犯之者。
六、在車站或埠頭而犯之者。
前項之未遂犯罰之。

司法院資訊處製作；財團法人民間司法改革基金會備份。
